臺灣高等法院臺中分院刑事裁定　
110年度毒抗字第656號
抗  告  人  
即聲請  人  余健稜
上列抗告人即聲請人因強制戒治聲請重新審理案件，不服臺灣臺
中地方法院中華民國110年4月28日110年度毒聲重字第82號裁定
，提起抗告，本院裁定如下：
    主  文
抗告駁回。                                             
    理  由
一、抗告意旨略以：原裁定認法務部於民國110年3月26日修正公
    告之「有無繼續施用毒品傾向評估標準紀錄表」及「有無繼
    續施用毒品傾向評估標準說明手冊」均非屬新證據，然上開
    新修正之評分標準，對於毒品犯罪之司法紀錄、其他犯罪相
    關紀錄等均已設有上限10分之規定，顯已實質變動抗告人即
    聲請人（下稱聲請人）前經評定有繼續施用毒品傾向之結論
    ，而影響聲請受強制戒治人身自由拘束之權利，且其他法院
    亦有裁定准予重新審理之案例，爰請求撤銷原裁定，准予聲
    請人重新審理云云。
二、按「觀察、勒戒及強制戒治之裁定確定後，因發現確實之新
    證據足認受觀察、勒戒或強制戒治處分之人，應不施以觀察
    、勒戒或強制戒治者，受觀察、勒戒或強制戒治處分之人，
    或其法定代理人、配偶，或檢察官得以書狀敘述理由，聲請
    原裁定確定法院重新審理；聲請重新審理，應於裁定確定後
    30日內提起，但聲請之事由，知悉在後者，自知悉之日起算
    ；法院認為無重新審理之理由，或程序不合法者，應以裁定
    駁回之；認為有理由者，應重新審理，更為裁定；法院認為
    無理由裁定駁回聲請者，不得更以同一原因，聲請重新審理
    。」毒品危害防制條例第20條之1第1項第5款、第2項、第4
    項分別定有明文。本件依卷附臺灣高等法院被告前案紀錄表
    所載，聲請人前經原審法院以110年毒聲字第426號裁定准予
    檢察官聲請強制戒治，且案經確定而於同年3月26日送執行
    ，旋經臺灣臺中地方檢察署於110年3月31日分案執行強制戒
    治。又聲請人所主張「有無繼續施用毒品傾向評估標準紀錄
    表」及「有無繼續施用毒品傾向評估標準說明手冊」係於同
    年3月26日始經法務部修正公布實施，故聲請人於110年4月1
    6日向監所主管提出「刑事重新審理狀」（見原審卷第9頁）
    ，應未逾前揭「知悉後」30日之期限，先予敘明。
三、經查，法務部於110年3月26日就「有無繼續施用毒品傾向評
    估標準紀錄表」及「有無繼續施用毒品傾向評估標準說明手
    冊」之修正，係法務部針對多數不特定人民就有無繼續施用
    毒品傾向評估事項所為對外發生法律效果之具有法規性質之
    命令（中央法規標準法第3條規定參考），故上開評估標準
    評分說明手冊及評估標準紀錄表之修正應屬「法律變更」，
    難認合於毒品危害防制條例第20條之1第1項第5款規定所稱
    之「新證據」，聲請人以上開修正後之評估標準為新證據，
    而對原審法院前揭准予強制戒治之確定裁定聲請重新審理，
    即屬無據。原裁定據此駁回聲請人之聲請，核無不當，聲請
    人認原裁定所憑理由並非實務多數見解，容有誤會。
據上論結，依刑事訴訟法第412 條，裁定如主文。
中　　華　　民　　國　 110　　年　　 5　　月　　24　　日
　　　　　　　　　刑事刑十二庭審判長法　官  張國忠　　
　　　　　　　　　　　　　　　　　　法　官  陳  葳　　
　　　　　　　　　　　　　　　　　　法　官  劉敏芳
上列正本證明與原本無異。　　　　　　　　　　　　　　　
不得再抗告。
                                    書記官 蔡皓凡
中　　華　　民　　國　　110 　年　　5 　　月　　24　　日